臺灣高等法院刑事裁定
111年度抗字第96號
抗  告  人
即  被  告  凃慶源





上列抗告人即被告因殺人未遂案件，不服臺灣桃園地方法院中華
民國111年1月5日裁定（110年度原訴緝字第2號），提起抗告，
本院裁定如下：
    主  文
抗告駁回。
    理  由
一、原裁定意旨略以：：
㈠、抗告人即被告凃慶源因殺人未遂案件，經原審法院認其所犯
    為最輕本刑為5年以上有期徒刑之罪，有相當理由認為被告
    有逃亡之虞，有羈押原因及必要性，於民國110年10月12日
    起予以羈押3月在案。
㈡、茲因被告之羈押期間即將屆滿，經原審法院於111年1月5日訊
    問被告後，被告就被訴事實皆坦承不諱，並有證人即告訴人
    劉銘任、證人即同案被告潘金勇、證人劉淨勇、林啟舜等人
    之證述可佐，暨診斷證明書、監視器影像擷圖可稽，應認被
    告之犯罪嫌疑重大。
㈢、再酌以被告所犯之罪係最輕本刑5年以上有期徒刑之重罪，可
    預期將來面臨之刑期非短，足信被告於面臨重責加身之情形
    下，有為規避後續審判程序進行及刑罰執行而逃亡之高度動
    機及可能；復衡以被告現設籍於戶政事務所，先前亦曾因多
    次搬遷致居所不定，且其不僅前因另案有多次通緝紀錄，於
    本案更曾為免入監服刑而遭通緝等情，有被告之戶籍資料、
    本院被告前案紀錄表在卷可查，被告於原審訊問時亦坦認明
    確，益徵被告逃匿之可能性甚高，有相當理由認為被告有逃
    亡之虞，具刑事訴訟法第101條第1項第3款所定羈押之原因
    。另參酌被告僅因細故即邀集同案被告潘金勇共同執持西瓜
    刀及球棒為本件犯行，對他人人身安全及社會治安危害非輕
    ，暨本案雖定於111年1月19日宣判，惟經宣判後尚非立即確
    定，仍有保全審判進行或刑之執行之必要；併衡量國家刑事
    司法權之有效行使、社會秩序及公共利益、被告人身自由之
    限制，依比例原則權衡後，認以命具保、限制住居等侵害較
    小之手段，均不足以確保日後審判、執行之遂行。
㈣、本案被告羈押之原因及必要性仍繼續存在，復無刑事訴訟法
    第114條所列不得駁回具保聲請之事由，是為確保將來訴訟
    、執行程序得以順利進行，應認現階段維持羈押之處分尚屬
    適當且必要，爰裁定被告自111年1月12日起延長羈押2月等
    語。
二、抗告意旨略以：110年12月15日開庭時，被告要求具保，審
    判長提出新臺幣（下同）10萬元交保金，被告稱家境不富裕
    ，10萬元有困難，審判長承諾111年1月5日開庭時以5萬元交
    保，審判長於111年1月5日開庭時竟以延押為結果。本案已
    結案，請撤銷原裁定，被告願以10至15萬元交保金，限制住
    居並每日至派出所報到等語。
三、按羈押被告，偵查中不得逾二月，審判中不得逾三月。但有
    繼續羈押之必要者，得於期間未滿前，經法院依第101條或
    第101條之1之規定訊問被告後，以裁定延長之；延長羈押期
    間，審判中每次不得逾二月，如所犯最重本刑為十年以下有
    期徒刑以下之刑者，第一審、第二審以三次為限，第三審以
    一次為限，刑事訴訟法第108條第1項前段、第5項分別定有
    明文。復按法院對被告執行之羈押，本質上係為使訴訟程序
    得以順利進行或為保全證據、或為保全對被告執行刑罰之目
    的，而對被告所實施剝奪人身自由之強制處分，是關於羈押
    與否之審查，其目的僅在判斷有無實施羈押強制處分之必要
    ，並非認定被告有無犯罪之實體審判程序，不適用直接審理
    原則，相關證據只須達釋明之程度即可，而不必至確信之程
    度。而被告有無羈押之必要，法院僅須審查被告犯罪嫌疑是
    否重大、有無羈押原因、以及有無執行羈押以保全偵審或刑
    罰執行之必要，由法院就具體個案情節予以斟酌決定，如就
    客觀情事觀察，法院許可羈押之裁定或延長羈押之裁定，在
    目的與手段間之衡量並無明顯違反比例原則情形，即無違法
    或不當可言。
四、經查：　　
㈠、本案被告於原審坦承犯行，且有證人即告訴人劉銘任、證人
    即同案被告潘金勇、證人劉淨勇、林啟舜等人之證述，告訴
    人之診斷證明書、監視器影像擷圖等證據在卷可佐，被告並
    於111年1月19日經原審依殺人未遂罪判處有期徒刑6年2月在
    案，自足認被告涉犯殺人未遂罪，犯罪嫌疑重大。
㈡、本案被告所犯罪名係最輕本刑5年以上有期徒刑之重罪，並經
    原審判處有期徒刑6年2月在案，可預期將來面臨之刑期非短
    ，堪認被告有為規避後續審判程序進行及刑罰執行而逃亡之
    高度動機及可能。又被告設籍在桃園○○○○○○○○○，難認有固
    定住居所，並前有多次通緝紀錄，於原審審理時亦經通緝始
    到案，有本院被告前案紀錄表及通緝記錄表在卷可考（見本
    院卷第15至27頁），被告於原審且稱：我曾遭通緝，是因為
    我擔心被抓到後要入監服刑等語（見原審卷第28頁），自有
    相當理由足認被告會因畏罪及規避刑罰執行而有逃亡之虞。
    至本案雖業經原審判決，但尚未確定，仍有保全後續審理及
    執行之必要。從而原審兼衡國家刑事司法權之有效行使、社
    會秩序及公共利益、被告人身自由之限制等，認命具保、限
    制住居等侵害較小之手段，均不足以確保日後審判，乃裁定
    自111年1月12日起延長羈押2月，核無違誤。
㈢、抗告意旨雖稱110年12月15日審理時，原審審判長曾承諾於11
    1年1月5日開庭時可以5萬元交保，惟按審判期日之訴訟程序
    ，專以審判筆錄為證，刑事訴訟法第47條定有明文，該日審
    判筆錄並無此項記載（見原審卷第165至166頁），且本案為
    合議案件，依刑事訴訟法第121條第1項規定，審判中撤銷羈
    押、命具保停止羈押均應以法院（即合議庭）之裁定為之，
    並非審判長能單獨決定，縱使審判長曾詢問被告可負擔之保
    證金數額，只不過是供合議庭審酌是否可命具保代替羈押而
    已，否則110年12月15日當庭裁定以5萬元具保停止羈押即可
    ，何須再等到111年1月5日？是本案經合議庭評議後，認被
    告於111年1月5日表示可以提出5萬元保證金之數額，不足以
    確保其日後能遵期受審及到案執行，而認仍有羈押之必要，
    乃裁定延長羈押，於法亦無不當之處，被告應係誤解原審審
    判長詢問其可提供保證金數額之用意。
五、綜上所述，原審審酌全案卷證，認本件仍有羈押原因及必要
    ，而裁定延長羈押被告，經本院審閱相關卷證，認原審權衡
    國家刑事司法權之有效行使、被告所為對於社會秩序及公共
    利益之危害程度暨被告人身自由之私益及防禦權受限制之程
    度，核屬於法有據，並未違反比例原則，亦無不當之處。抗
    告意旨持上開理由，指摘原裁定不當，為無理由，應予駁回
    。
據上論斷，應依刑事訴訟法第412條，裁定如主文。　
中　　華　　民　　國　　111 　年　　1 　　月　　28　　日
                  刑事第二十庭  審判長法　官  王復生
                                      法　官  蕭世昌
                                      法　官  張紹省
以上正本證明與原本無異。
不得再抗告。
                                      書記官  莫佳樺
中　　華　　民　　國　　111 　年　　1 　　月　　28　　日